臺灣桃園地方法院小額民事判決　　110年度桃保險小字第163號
原　　　告　富邦產物保險股份有限公司

法定代理人　羅建明　
訴訟代理人　潘炳煌　
被　　　告　邱錦達　


上列當事人間請求損害賠償事件，本院於民國110 年10月19日言
詞辯論終結，判決如下：
    主      文
原告之訴駁回。
訴訟費用新臺幣壹仟元由原告負擔。
    事實及理由
壹、程序方面
    按訴狀送達後，原告不得將原訴變更或追加他訴，但減縮應
    受判決事項之聲明者，不在此限，於小額程序準用之，民事
    訴訟法第255 條第1 項第3 款、第436 條第2 項、第436 條
    之23分別定有明文。查本件原告起訴時原聲明為：「被告應
    給付原告新臺幣（下同）4 萬1,193 元，及自起訴狀繕本送
    達翌日起至清償日止，按週年利率5 ％計算之利息。」，嗣
    於民國110 年9 月7 日言詞辯論時變更聲明為：「被告應給
    付原告3 萬9,137 元，及自起訴狀繕本送達翌日起至清償日
    止，按週年利率5 ％計算之利息。」（見本院卷第96頁），
    核原告上開所為，係屬減縮應受判決事項之聲明，揆諸前揭
    規定，應予准許。
貳、實體方面
一、原告主張：被告於108 年1 月19日上午9 時47分許，騎乘車
    號NVL-0687號普通重型機車（下稱肇事機車），沿桃園市八
    德區新興路往大湳市場方向行駛，行經新興路1496號對面時
    ，因駕駛不慎碰撞由原告承保、訴外人穆麗美所有，並由訴
    外人張耘艦停放於路旁之車號AYH-5625號自小客車（下稱系
    爭車輛），造成系爭車輛受損而支出修繕費用4 萬1,193 元
    （含零件9,553 元、工資3 萬1,640 元），原告已如數賠付
    ，爰依侵權行為及保險代位之法律關係，提起本件訴訟，請
    求被告損害賠償等語。並聲明：如變更後之聲明。
二、被告則以：被告曾騎乘肇事機車經過該路段，惟未碰撞系爭
    車輛，警方僅憑模糊之路口監視錄影畫面，便傳喚被告去做
    筆錄，但肇事機車當時才剛購買2 個月，車體完好無損，系
    爭車輛縱有損害，亦與被告無關等語資為抗辯。並聲明：原
    告之訴駁回。
三、得心證之理由：
（一）按故意或過失，不法侵害他人之權利者，負損害賠償責任
      ，民法第184 條第1 項前段定有明文。又當事人主張有利
      於己之事實，就其事實有舉證責任，民事訴訟法第277 條
      前段定有明文。次按侵權行為之成立，須行為人故意過失
      不法侵害他人權利，亦即行為人須具備歸責性、違法性，
      並不法行為與損害間有因果關係，始能成立，且主張侵權
      行為損害賠償請求權之人，對於侵權行為之成立要件應負
      舉證責任。
（二）經查，原告主張系爭車輛受有損害，並支出4 萬1,193 元
      （含零件9,553 元、工資3 萬1,640 元）之修繕費用等情
      ，固據提出理賠申請書、桃園市政府警察局道路交通事故
      當事人登記聯單、現場圖、車損照片、估價單、統一發票
      、系爭車輛行照、代位求償切結書為證（見本院卷第5 至
      16頁），惟觀諸卷附之路口監視器截圖畫面（見本院卷第
      76頁），僅可見被告騎乘系爭機車經過上開路段，但無法
      判斷兩車是否有發生擦撞。況依承辦員警之職務報告略以
      ：當時警方接獲報案先行協助報案人張耘艦調閱監視器畫
      面，並供報案人自行審閱，報案人稱有一部普銀白重機於
      其車輛停放路旁期間擦撞其車身，惟監視器畫面不清無法
      顯示清晰車牌，日後調閱其他監視器畫面供報案人觀看，
      報案人稱是肇事機車無誤，後續請被告至所協助說明，被
      告稱雖有經過該處但從未與其發生碰撞，報案人堅持報案
      ，全案依A3交通事故規定處理等語（見本院卷第59頁），
      足認警方僅憑報案人自行觀看路口監視器畫面，指認為肇
      事機車擦撞到系爭車輛，而通知被告到案說明，然監視器
      畫面並不清楚，則是否為肇事機車碰撞到系爭車輛，即有
      所疑。又查，系爭車輛為紅色車身，肇事機車為銀色車身
      ，而肇事機車車身完整並無紅色之刮擦痕跡，此有兩車之
      照片在卷可查（見本院卷第75頁），是原告主張被告騎乘
      肇事機車不慎碰撞系爭車輛乙節，難認有據。此外，原告
      復未提出其他證據以實其說，從而，原告主張被告應負損
      害賠償責任，即無理由，應予駁回。
四、綜上所述，原告依侵權行為及保險代位之法律關係，請求被
    告給付3 萬9,137 元，及自起訴狀繕本送達翌日起至清償日
    止，按週年利率5 ％計算之利息，為無理由，應予駁回。
五、本件事證已臻明確，兩造其餘主張、陳述及所提之證據，經
    審酌均與判決結果不生影響，爰不逐一論列，附此敘明。
六、訴訟費用負擔之依據：民事訴訟法第78條，並依同法第436
    條之19第1項，確定訴訟費用額為1,000元。
中    華    民    國   110    年    11    月    19    日
                  桃園簡易庭  法  官  陳容蓉
以上為正本係照原本作成。
如不服本判決，應於送達後20日內，向本院提出上訴狀並表明上
訴理由，如於本判決宣示後送達前提起上訴者，應於判決送達後
20日內補提上訴理由書（須附繕本）。
如委任律師提起上訴者，應一併繳納上訴審裁判費。
中    華    民    國   110    年    11    月    19    日
                              書記官  王翰揚
附錄：
一、民事訴訟法第436條之24第2項：
    對於小額程序之第一審裁判上訴或抗告，非以其違背法令為
    理由，不得為之。
二、民事訴訟法第436條之25：
    上訴狀內應記載上訴理由，表明下列各款事項：
    ㈠原判決所違背之法令及其具體內容。
    ㈡依訴訟資料可認為原判決有違背法令之具體事實。
三、民事訴訟法第471條第1項：（依同法第436條之32第2項規定
    於小額事件之上訴程序準用之）
    上訴狀內未表明上訴理由者，上訴人應於提起上訴後20日內
    ，提出理由書於原第二審法院；未提出者，毌庸命其補正，
    由原第二審法院以裁定駁回之。